【裁判字號】    98,訴,111
【裁判日期】    990129
【裁判案由】    遷讓房屋
【裁判全文】
臺灣新竹地方法院民事判決               98年度訴字第111號
原      告  乙○○
            丁○○
被      告  丙○○
上列當事人間遷讓房屋事件，本院於民國99年1 月7 日辯論終結
，判決如下：
    主  文
原告之訴及其假執行之聲請均駁回。
訴訟費用由原告負擔
    事實及理由
甲、程序方面
壹、按訴狀送達後，原告固不得將原訴變更或追加他訴，但請求
    之基礎事實同一者，不在此限，民事訴訟法第255條第1項第
    2 款定有明文。查:
一、本件原告於民國97年11月12日起訴時，請求(一)被告應將坐落
    於新竹縣芎林鄉○○路42巷8 弄2 號1 樓房屋遷讓返還原告
    ，並自97年8 月1 日起至交還房屋止，按月以實際居住住民
    每民6000元計算之損害金。(二)被告應交還兩造間如附件所示
    契約書第1 、2 、10條所示之證件、資料等物。(三)被告應立
    即停止對外行文、簽約、收費行為。
二、嗣於98年3 月30日則以書狀追加聲明(一)被告應依契約第5 條
    ，將房屋及設備財產返還原告。(二)被告應賠償原告2074萬
    3848元，如設備財產完好歸還，則依實際損害扣抵。
三、於98年4 月2 日書狀聲明則為(一)被告應將坐落於新竹縣芎林
    鄉○○路42巷8 弄2 號1 樓房屋，居民24戶，及原告增建之
    廚房、餐廳返還原告。(二)被告應支付自97年8 月1 日至98年
    3 月31日積欠之房租182 萬4000元。(三)被告應賠償設備、財
    產，損害金額共283 萬967 元。
四、98年5 月12日書狀聲明則為(一)坐落於新竹縣芎林鄉○○路42
    巷8 弄2 號建物，原告為所有權人，無需被告遷讓返還。
五、98年5 月14日開庭時，除以言詞陳述，坐落於新竹縣芎林鄉
    ○○路42巷8 弄2 號建物，原告已取回，不需請求被告返還
    。
六、98年5 月22日書狀並將聲明更正為(一)請求自97年8 月1 日至
    97 年11 月15日間之租金，及97年11月16日至98年3 月12日
    之相當於租金損失之不當得利，各為68萬4000元。(二)盜領新
    竹縣政府社會處公費安養補助款。(三)以上合計276萬60元。
    (四)違約金1279萬2000元。(五)被告應依本院97年執舜字第
    13657 號卷內查封之動產，應予以回復原狀。
七、98年12月4 日當庭以言詞變更聲明為(一)被告應賠償原告655
    萬9848元( 被告搬走原告所有之機器設備款之賠償款）(二)積
    欠租金自97年8 月1 日起至97年10月31日止，共68萬4000元
    ，相當租金之不當得利，即97年11月1 日至98年2 月28日之
    68 萬4000 元，(三)被告盜領補助款27萬9000元。(四)違反租約
    之賠償款1279萬2000元。( 並聲明無其他款項之請求) 合計
    被告應支付原告2099萬8848元。核屬請求之基礎事實同一，
    依首揭規定，應予准許。
乙、實體方面
壹、原告方面
一、原告起訴主張:
（一）緣被告於97年8 月1 日向告訴人承租坐落於新竹縣芎林鄉
      ○○路42巷8 弄2 號1 樓房屋及「新竹縣私立佑福老人養
      護中心」（下稱系爭養護中心）之經營使用權，雙方約定
      租期15年，即自97年8 月1 日起至112 年8 月1 日止，每
      月租金以實際居住住民每名（床）6000元計價，於每月1
      日給付租金。詎被告自簽約日即97年8 月1 日起起即未繳
      租金，經原告定期多次催告，被告均以各種理由拒不支付
      。原告業於97年11月5 日以存證信函通知被告終止系爭養
      護中心之租賃契，依民法第440 條第1 、2 項之規定，被
      告應交還房屋與原告，並給付持付租金之總額37萬2000元
      。又租約終止日即97年11月10日後，被告對前開房屋即屬
      無權占有，自應按月賠償原告每月租金15萬元之損害賠償
      金至交屋日止。
（二）原告所有系爭養護中心，為一社會福利機構，以照顧生活
      自理能力缺損且無技術護理服務需求之老人為主，被告為
      節省成本枉顧職業道德，不顧食品營養品質及衛生安全環
      境，雖經多次督促其改善及注意，被告仍未改善而遭舉報
      ，復經主管機關督導，仍未見改善，致住民健康每況愈下
      ，甚且發生多起意外事故，影響原告商譽。
（三）被告因與原告之訴訟糾紛，致對原告心生不滿，竟不待庭
      訊即將系爭養護中心內原有設備器材、物資及住民全數移
      置，現已無人居管理，被告拒不返還房舍、物品及拒付租
      金致令原告無法正常繳息面臨房地法拍，使原告蒙受巨額
      損失及商譽全毀，經原告於97年11月5 日向主管機關申請
      停業後，經核准在案，則系爭養護中心之經營權及營業行
      為已不存在，租賃契約應失其效力，且被告亦違反租賃契
      約內容第2、3、4、6、7、9條之內容，則被告應返還原告
      所有之房舍、財產。爰請求被告賠償詳如如附所示之器材
      、設備等財產損失共計655萬9848 元。
（四）監察院之糾正案文，可證明被告將系爭養護中心內之財物
      全部搬走。
二、對被告答辯之陳述
（一）若被告按時給付租金，則原告即可按期繳納房貸而不至於
      被查封，被告於簽約時承諾代原告清償200 萬元，包括鐵
      工、私人借貸、稅款、員工薪資及積欠之水電費等，於代
      償後按月自租金中扣除。
（二）被告竟偽造有原告乙○○簽名並按捺指印之27萬9000元單
      據，聲稱係由原告簽捺（嗣則改稱原告乙○○雖有簽名，
      但並未拿到款項），而被告所提出之東山醫療儀器廠單據
      適足證原告始為系爭養護中心負責人，而所有醫療器材皆
      由原告所購置，而非空屋出租予被告。
（三）被告於98年3月16日調解期日，當庭恐嚇原告乙○○，聲
      稱要找人打斷原告乙○○之手腳，原告乙○○於98年8月
      19日言詞辯論期日，本欲出庭，詎於本院旁遭人擄走凌虐
      ，刻意不讓原告乙○○出庭，致原告乙○○無法就證人之
      證詞表示意見。
（四）被告盜領新竹縣政府社會處公費安養補助款，分列如下：
      1.97年4 月至同年6 月，三個月計23萬1000元，此為訂約
        前原屬原告所有，存於芎林農會帳戶。
      2.97年7 月至同年9 月，三個月計23萬1058元，其中97年
        7 月7萬7020元部分屬原告所有。
      3.97年10月至同年12月，三個月計23萬1058元，其中97
        年11月、同年12月合計15萬4040 元部份屬原告所有。
      4.98年1 月至同年2 月，約30萬餘元之支票，被告行文社
        會處，阻止原告領取。
（五）關於被告所提之資料，分別說明如下：
      1.依被告所提之資料，認同其中25萬7255元之代墊款，如
        本院卷2 第21頁至66頁之標示處；另就本票金額20萬元
        部分，事涉他案，尚待釐清（嗣於言詞辯論時，則稱有
        該20萬元之代墊款）；另被告於訂約後數次匯款予原告
        丁○○，係因係爭養護中心尚有約二、三十萬元之補助
        款將撥入芎林農會帳戶中，被告應按協議墊付款項及支
        付原告必要之生活費用，被告匯款原告丁○○共計4 次
        ，分別為97年9 月1 日3 萬元，97年11月3 日500 0 元
        ，97年10月9 日1 萬元，97年10月13日1 萬元，合計5
        萬5000元；原告丁○○並未向被告借款。
      2.依原告之負債明細表可證明，兩造確有被告應於代墊約
        定須清償全部外債後始得自租金中抵銷代償金額之約定
        ，且被告侵占原告芎林農會帳戶於97年7月17日之存款
        餘額1 萬260 元，97年10月3 日盜領補助款23萬1000
        元，及其後之6 萬8000元，合計28萬9260元，扣除前述
        25萬7255元，尚有餘額3 萬2005元，被告空言墊付鉅款
        ，應非可採。
      3.據被告稱，原告乙○○授意訴外人鄧文鑫向被告借款7
        萬6000元，並非事實，而係因有住民往生，被告問原告
        乙○○如何處理，原告乙○○始委由訴外人鄧文鑫退還
        住民所交付之月費及保證金共4 萬6000元，另承認被告
        於97年9 月1 日交付原告乙○○3萬0000元。
      4.據被告稱，原告於於98年1月13日偕同不明人士3名至被
        告辦公室，向被告恐嚇取財27萬9000元，並非事實，而
        係因年關將近，爰向被告借用，惟原告乙○○簽名後，
        被告並未交付款項。
三、並聲明為(一)被告應賠償原告655 萬9848元( 被告搬走原告所
    有之機器設備款之賠償款）(二)積欠租金自97年8 月1 日起至
    97年10月31日止，共68萬4000 元 ，相當租金之不當得利，
    即97年11月1 日至98年2 月28 日 之68萬4000元，(三)被告盜
    領補助款27萬9000元。(四)違反租約之賠償款1279萬2000元。
     (並聲明無其他款項之請求) 合計被告應支付原告2099萬
    8848元。(五)請准宣告原告供擔保後，得為假執行。
貳、被告方面
一、被告原係於圓明園老人養護中心當志工，而認識原告，嗣兩
    造協議，由被告接手系爭養護中心，並請被告代為清償原告
    乙○○之債務，被告為避免陌生債主騷擾，爰承諾願代為清
    償部份較急迫之外債，於97年8月1日簽約，簽約後被告曾拜
    訪弱勢個案，以增加住民入住率，並新增九名員工。簽約時
    被告就房屋已經查封之情事並不知情，被告於98年2月24日
    收受本院執行處函文始知悉，經營至同年月28日。
二、於清償部份外債後，詎料原告乙○○之態度丕變，經常騷擾
    及侮辱被告及被告所僱之員工，欲生事端迫使被告退出，而
    得接收被告經營之成果，不僅非法侵入系爭養護中心及住戶
    房間，及竊取侵占所租賃之器材設備及住民之財務等行為，
    分述如下：
（一）系爭養護中心原設有監視設備，惟原告乙○○拒絕提供相
      關設備機房（位於地下室）之鑰匙，反而每日藉監視設備
      監看系爭養護中心之營運狀況，並請訴外人鄧文鑫於夜間
      自系爭養護中心2樓潛入1樓搜查住民房間。
（二）系爭養護中心原住有失智之住民，為保護其安全，被告告
      知原告乙○○欲建置大門，原告乙○○原欲引介其朋友承
      作，報價9 萬元，惟被告另覓廠商詢價結果，報價為6 萬
      6000元，是被告拒絕由原告乙○○之朋友承作並委由被告
      詢價之廠商承作，詎料原告乙○○於大門安裝後，卻報警
      指控被告破壞原告所有之建築物，並揚言若被告不交出大
      門之遙控器，將派人拆除，爰強行取走大門之遙控器。
（三）被告丁○○為系爭養護中心之登記名義人，然被告欲與之
      溝通時，原告丁○○卻聲稱，系爭養護中心之相關事務，
      完全委由原告乙○○處理，嗣後更拒絕溝通。
（四）於97年8 月中旬，原告乙○○要求被告代其清償20萬元，
      原告願簽發面額為20萬元之本票供擔保，又於98年1 月13
      日偕同不明人士3 名至被告辦公室，向被告恐嚇取財
      27萬9000元，此有遭原告乙○○半撕毀之單據及證人李時
      君可證，其上並有原告乙○○之簽名及指印（見本院卷2
      第52頁）
（五）原告乙○○並截斷系爭養護中心之供水水管，使住民無可
      盥洗、員工無法炊事。
三、又兩造既已簽約，則補助款即應由被告領取，惟原告竟變更
    芎林農會帳戶之印鑑章，欲竊領住民之補助款未果，嗣於98
    年3月將芎林農會帳戶結清，使被告無法領取補助款。
四、兩造簽訂租約後，原告乙○○復與訴外人戊○○約定願以系
    爭養護中心之內部設備供訴外人戊○○拆卸抵債，此有同意
    書可證（見本院卷2 第197 頁），又原告乙○○並告知其所
    欠款之廠商，由廠商逕自至系爭養護中心強行搬走醫療床、
    飲水機、洗衣機等設備抵債，事系爭養護中心之設備器材並
    非均由被告移置。
五、被告僅同意代償於100 萬元範圍內之外債，並未約定須清償
    全部外債後始得自租金中抵銷代償之金額，且原告將系爭養
    護中心交予被告時，並未開立器材、設備之清單，被告同意
    代墊之部分如下：
（一）原告所欠證人甲○○之20萬元，被告全數代償，惟被告嗣
      後反悔，則告知證人甲○○此筆款項係由被告貸予證人甲○○。
（二）原告所欠證人戊○○33萬元，被告原代償其中10萬元，嗣
      被告認此筆債權尚有糾紛，爰告知證人戊○○，此筆款項
      改為抵償被告所欠證人戊○○製作鐵屋之工程款。
（三）地價稅部分，被告代繳一樓部分約3萬6000元。
（四）其他尚有水費、瓦斯費等雜項，詳如被告所提之明細表。
六、被告應付及已代償之金額依時間順序，分列如下：
（一）97年8 月，應付10萬7200元，已代償44萬1751 元。
（二）97年9月，應付10萬6600元，已代償34萬3429元。
（三）97年10月，應付10萬4600元，已代償24萬4055元。
（四）97年11月，應付4萬8000元，已代償4萬元。
（五）97年12月，應付4萬8000元，已代償3萬2850元。
（六）98年1月，應付4萬8000元，已代償27萬9000元。
（七）98年2月，應付1萬2000元。
（八）綜上，扣除應付部分，原告尚欠被告99萬8,833 元。
七、自97年8月1日至同年11月1日間之租金，並非如同原告所稱
    之金額，依約係以實際住民人數計算，此有住民入住證明可
    證，而代墊款部分，亦有相關單據可證。
八、97年9月1日，訴外人鄧文鑫經原告乙○○之授意向被告借款
    7 萬6000元，經被告電詢原告乙○○求證，同意於每月應付
    租金內扣除後，被告同意之，並有訴外人鄧文鑫簽名之單據
    可證（見本院卷2 第27頁）。
九、98年1 月間，因原告乙○○一直向被告要27萬9000元，且97
    年10月間有廠商來要債不成，原告乙○○即答應廠商搬貨抵
    債，當時被告即要求原告乙○○以中古價轉讓一樓部分設備
    給被告，當時並已談好價錢，惟被告本想從每月租金抵扣，
    豈知翌日即有「四海幫」二位男子至辦公室強行款。原告乙○○當時並立有字條上載欠款共87萬2537元。
十、綜上所述，爰請求駁回原告之訴，訴訟費用由原告負擔，如
    受不利判決，願供擔保請准宣告免為假執行。
參、兩造不爭執之事項:
一、兩造間訂就坐落於新竹縣芎林鄉○○路42巷8 弄2 號1 樓房
    屋及「新竹縣私立佑福老人養護中心」一樓之經營權與使用
    權，雙方定有契約，約定被告就系爭養護中心一樓有經營權
    及現有設備設施之使用權。
二、原告乙○○於97年8月1日將系爭養護中心交付被告。
三、系爭養護中心經原告於98年3 月10日聲請停業( 一宗p28)，
    並經新竹縣政府於98年3 月12日以府社福字第0980037868號
    函，准自98年3 月1 日起至99年2 月28日停業一年。
肆、得心證之理由
一、兩造間之契約是否有效成立，原告主張終止系爭養護中心租
    賃契約有無理由？原告得否向被告請求給付租金?
(一)、兩造間訂立本契約，致內部政、新竹縣政府遭監察院糾正一
    事，有原告所提出之糾正案文在卷可考（見本院卷第三卷第
    178 頁起）。
(二)、查依私立老人福利機構設立許可及管理辦法第13條規定「私
    立老人福利機構於許可設立後三年內未開始營運者，直轄市
    、縣（市）主管機關應廢止其設立許可，並註銷其設立許可
    證書。」、「私立老人福利機構應自行營運；不得將部分或
    全部業務規模，交付或委託他人營運，並收取對價。」。此
    為強制規定，違反者，依民法第71條規定，兩造間本契約為
    無效（最高法院86年度台上字第546 號、第1587號判決參照
    ）。縱該條文非強制規定，本院審酌當事人為此部分契約行
    為之動機、目的，所附隨隱含之道德風險，以及其他相關因
    素綜合判斷後，認此法律行為乃損害及老人福利，該法律行
    為本身自應屬違反國家社會之一般利益及道德觀念，故有背
    於公共秩序以及善良風俗，依民法第72條之規定，應認自始
    無效，兩造間之系爭養護中心既自始當然無效，原告自無從
    終止兩造間之系爭契約。
(三)、從而原告主張被告應支付97年8 月至11月15日之租金68萬
    4000元及違約金部分之1279萬2000元部分，即屬無理由，應
    予駁回。
二、原告主張自97年11月16日至98年3 月12日間相當於租金之不
    當得利68萬4000元部分:
(一)、查兩造間之無效系爭養護中心租賃契約乃約定「每床以新台
    幣陸仟元整，出租予甲方（即被告），甲方每月支付乙方房
    租以實際進住之住民人數計之」，有該契約書在卷可考。
(二)、查系爭養護中心自97年8月3日至98年2月間收容人數如下:
    １、97年8月間人數最高為11人。
    ２、97年9月間人數最高為10人。
    ３、97年10月人數最高為12人。
    ４、97年11月間人數最高為19人。
    ５、97年12月間人數最高為25人。
    ６、98年1、2月間人數最高為24人。
    有本院依職權向行政院衛生署疾病管制局函查明確，有該局
    之98年8 月4 日衛署疾管監字第0980015639號函在卷（見本
    院卷第二宗第127 頁）可憑。從而依原告主張，被告97年11
    月15日至98年3 月12日份所受相當於租金之損害為如下:
    １、97年11月為6000×19＝11萬4000元。
        11月15日至11月30日則應為5萬7000元。
    ２、97年12月間為6000×25＝15萬元。
    ３、98年1月及2月共為6000×24＝14萬4000元。
     合計為35萬1000元。
(三)、依兩造之系爭養護中心契約記載原告應支付被告之薪資共(2
    萬5500元、4萬5000元、4萬5000元、4萬5000元、合計16萬
    500元）可自租賃費用中扣抵，有該契約書在卷可考。
(四)、原告於98年11月12日言詞辯論時，自承被告為原告支出之代
    墊款有47萬7225元，即98年11月5 日陳報狀自承之27萬7255
    元（本院卷第三卷第22頁），及同卷第57頁之本票20萬元，
    合計47萬7225元。核之被告代墊之款項已逾上揭金額，從而
    被告辯稱由代墊款項中扣扺之即屬有理由。
三、被告是否有盜領補助款27萬9000元部分：
(一)、查雖兩造之系爭養護中心租賃契約無效，如上所述，惟參之
    該契約書第2 條乃約定「機構大小章、負責人用章（印）、
    芎林農會機構存摺簿由甲方保管，僅用於與縣府核撥住民申
    請補助款之存取金額，自甲乙雙方簽約日起不作他用，亦無
    任何效力，特此聲明。」有該契約在卷可考。
(二)、兩造間原既有原告將系爭養護中心之經營權、使用權出租予
    被告，應有被告於簽訂契約後自新竹縣政府社會處領取安養
    補助款，供其經營系爭養護中心之獲利之一部分。雖兩造間
    系爭養護中心無效，惟兩造間有由被告領取補助款一事，應
    可認定。
(三)、從而，原告主張被告領取之97年4 月至97年6 月共3 個月之
    補助款27萬9000元，即非有理由。
四、原告是否有交付被告如附表所示之財物，被告是否有將如附
    表所示之財物產搬走，原告請求損害賠償是否有理由?
(一)、查當事人主張有利於己之事實者，就其事實有舉證之責任，
    民事訴訟如係由原告主張權利者，應先由原告負舉證之責，
    亦為民事訴訟第277 條所明定，此並有最高法院17年上字第
    917 號判例可資佐參。原告上揭之主張，既為被告所否認，
    則原告就97年8 月1 日時有交付被告如附表所示之物品及被
    告將如附表所示之物品搬走搬走一事，負舉證責任。查觀之
    原告所主張遭被告搬離之財物附表，舉其中數例則有
    消防編號
    1、消防受信總機、
    27、日光燈、
    28、吸頂燈、
    無礙設施編號
    1、木質扶手、
    2、數字顯示總機、
    3、大型顯示器、
    6、門口燈、
    12、出入口斜坡道
    休閒室編號
    5、門口對講機
    9、公共電話
    其餘則有衛生紙盒、綿棒、三角巾、優本藥膏、通氣膠帶等
    醫護用品，而該等物有些則並非容易取下之物品，有些則是
    經營系爭養護中心日常消耗用品。再依原告所提出之照片（
    見本院卷二第85頁至115 頁），其中第104 頁中之受信總機
    、扶手，原告乃主張遭破壞而非被搬走；其中第88頁則有98
    年3 月4 日報警經警至現場協助之照片，所記載被告糾眾偷
    盜之照片則為98年3 月10日；而其中鋼釘部分則為98年10
    月28日所拍攝從而原告主張被告將如附表所示之財物全部搬
    走，已難置信。
(二)、原告雖提出監察院之糾正案文供作調查，惟雖該糾正案文記
    載有「新竹縣政府於98年2 月25日至佑福老人養護中心查核
    時，負責人丁○○與丙○○已發生財務糾份，同年3 月9 日
    該府再至中心會勘時，發現設施設備已被搬移一空」，惟並
    未能以此證明被告有將如附表所示設備、財物搬走。
(三)、查被告固不否認有自系爭養護中心搬走15個床物品，惟辯稱
    其所搬的為其請人裝設的鐵處屋頂、是原告乙○○未能支付
    貨款，廠商逕自搬回部分貨物，兩造就系爭養護中心之物品
    協議由被告簽27萬9000元之中古價購買之，被告原想以代墊
    款、租金抵償之，惟於98年1 月10日時，原告即偕同他人至
    系爭養護中心辦公室向被告索取27萬9000元等語。
(四)、97年10月25日，因貨款18萬元未能支付，廠商自系爭養護中
    心搬回10台床，且經原告乙○○同意一節，有被告是出之東
    山醫療器材製造廠之單據乙紙在卷可考，且為原告乙○○於
    本院98年11月12日言詞辯論時，亦稱是伊同意，且被告亦同
    意（見是日筆錄），則被告辯稱系爭養護中心之財產有因原
    告積欠貨款，遭人搬走一節，即非不可採信。
(五)、再98年1 月13日原告乙○○偕同他人至系爭養護中心向被告
    索款27萬9000元一節，雖原告否認並稱「我有簽名，我簽在
    一張紙，後來被告說我叫人把它撕掉，他還叫人在旁邊錄影
    。我簽的是27萬9000元的收據，但他並沒有把現金給我。」
    云云，惟查原告乙○○於98年1 月13日確有自被告處取得27
    萬9000元一事，業經證人李時君於98年12月11日言詞辯論時
    證稱: 「我98年1/10我在佑福養護中心向被告第二次請款，
    我因有事無法到，改於1/13去跟被告請款，去辦公室的時候
    ，當時有三位人士，一位是原告乙○○，跟被告爭吵，被告
    請我在旁邊等，與被告因為金錢爭吵，被告就拿一筆錢給他
    們，他們二位先走，庭上的林先生就跟被告搶桌上的一張紙
    ，這是我看到的。」、「他們要拿壹條27萬元的錢，林先生
    跟徐小姐要27萬元的錢，徐小姐本來說好，徐小姐說他錢還
    沒有領出來，有一位比較胖的先生就在辦公室的桌上打下去
    ，徐小姐嚇一跳，徐小姐才答應馬上去銀行領錢，後來徐小
    姐就去把錢領出來。」、「（當中有無講到為何是27萬9000
    元？）是徐小姐要跟林先生買佑福養護中心裡面的東西的錢
    。」等語在卷，且有原告乙○○簽名之字據乙紙在卷可參（
    見本院卷第三卷第61頁）。另，原告乙○○稱因年關將近想
    向被告借款，雖已簽名但尚未能到錢云云，即無可採。從而
    被告辯稱業已以27萬9000元向原告乙○○購買系爭養護中心
    內之財物即可採信，被告既已以27萬9000元向原告購買系爭
    養護中心之部分財物，則原告就被告搬搬走之財物，告請求
    損害賠償，即無理由，應予駁回。
五、綜上所述，原告請求(一)被告應賠償原告655 萬9848元( 被告
    搬走原告所有之機器設備款之賠償款）(二)積欠租金自97年8
    月1 日起至97年10月31日止，共68萬4000元，相當租金之不
    當得利，即97年11月1 日至98年2 月28日之68萬4000元，(三)
    被告盜領補助款27萬9000元。(四)違反租約之賠償款1279萬
    2000元。( 並聲明無其他款項之請求) 合計被告應支付原告
    2099萬8848元。均無理由，應予駁回，其假執行之聲請亦失
    所附麗，爰併駁回之。
六、本件判決之基礎已為明確，兩造其餘爭執事項、攻擊、防禦
    方法及舉證，經審酌後核與判決結果無影響，爰不逐一論述
    ，附此敘明。
參、訴訟費用負擔之依據：民事訴訟法第78條。
中    華    民    國    99    年    1     月    29    日
                  民事第一庭    法  官  許翠玲
以上正本係照原本作成。
如對本判決上訴，須於判決送達後20日內向本院提出上訴狀。
中    華    民    國    99    年    1    月    29    日
                               書記官  陳思璟

司法院資訊處製作；財團法人民間司法改革基金會備份。
